【裁判字號】    95,訴,539
【裁判日期】    950331
【裁判案由】    毒品危害防制條例
【裁判全文】
臺灣板橋地方法院刑事判決               95年度訴字第539號
公  訴  人  臺灣板橋地方法院檢察署檢察官
被      告  甲○○
上列被告因違反毒品危害防制條例案件，經檢察官提起公訴（九
十五年度毒偵字第六一號、第五九０號）暨移送併案審理（九十
五年度偵字第三六三四號、九十五年度毒偵字第一九五七號、九
十五年度毒偵字第六五八號），因被告於本院準備程序中為有罪
之陳述，經本院合議庭裁定以簡式審判程序審理，判決如下：
    主  文
甲○○連續施用第一級毒品，累犯，處有期徒刑拾月；又連續施
用第二級毒品，累犯，處有期徒刑肆月。應執行有期徒刑壹年。
扣案之一級毒品海洛因（淨重合計一‧三八公克）、第二級毒品
安非他命（淨重０‧一公克），沒收銷燬之。盛裝毒品之包裝袋
十九只、空分裝袋九十七只、橡皮管一條、玻璃球一個、針筒三
支、電子磅秤一個均沒收。
    事  實
一、甲○○前曾於民國九十一年間因違反毒品危害防制條例案件
    ，經本院分別判處有期徒刑八月、三月，應執行有期徒刑十
    月確定，於九十三年十一月九日執行完畢出監。
二、甲○○曾於九十一年間因施用毒品，經本院以九十一年度毒
    聲字第七二一號裁定送觀察、勒戒後，認無繼續施用毒品之
    傾向，於九十一年三月二十五日勒戒完畢出監，由臺灣板橋
    地方法院檢察署檢察官於九十一年三月二十八日以九十一年
    度毒偵字第一０八０號為不起訴處分確定；復於九十一年間
    因施用毒品，經本院以九十一年度毒聲字第二八００號裁定
    送觀察、勒戒後，認有繼續施用毒品之傾向，由臺灣板橋地
    方法院檢察署檢察官聲請強制戒治，並提起公訴，強制戒治
    部分由本院以九十二年毒聲字第二三二八號裁定令入戒治處
    所施以強制戒治，於九十三年一月九日因法律修改免予戒治
    出監。詎其猶不知悔改，於前開受觀察勒戒執行完畢後五年
    內，(一)基於施用第一級毒品海洛因之概括犯意，自九十四年
    十一月一日某時起至於九十五年一月十日某時止，在台北縣
    樹林市○○路某加油站廁所內，將第一級毒品海洛因混入葡
    萄糖水稀釋後，再以注射針筒注射入體內之方式，施用第一
    級毒品海洛因多次，平均三天施用一次。(二)另基於施用第二
    級毒品安非他命之概括犯意，自九十四年十一月一日起至於
    九十五年一月十日某時止，在台北縣樹林市○○路某加油站
    廁所內，以將第二級毒品安非他命以置於燈泡內點火加熱後
    吸用其煙霧之方式，施用第二級毒品安非他命多次，平均一
    星期施用一次。嗣分別於(一)九十四年十一月三日凌晨零時三
    十分許，在臺北縣樹林市○○路四五八號八樓為警查獲，並
    扣得第一級毒品海洛因十包（毛重二‧一公克）、第二級毒
    品安非他命一包（毛重０‧三公克）、橡皮管一條、玻璃球
    一個；(二)九十四年十一月十日二時三十分許，在台北縣樹林
    市鎮○街○○○街口，經警欄查未停，循線於同日二時五十
    分許，在台北縣板橋市○○○路七十九號前，為警查獲，並
    扣得第一級毒品海洛因四包（毛重一‧八公克）；(三)九十四
    年十一月十二日十五時二十分許，在台北縣樹林市○○街○
    段四十八巷一號前，為警查獲，並扣得安非他命殘渣袋二只
    ；(四)九十五年一月十一日凌晨零時三十分許，在台北縣樹林
    市○○路三四五號前，為警查獲，並扣得第一級毒品海洛因
    二包（毛重一‧三公克）、針筒三支、電子磅秤一個、分裝
    袋九十七只。
三、案經臺北市政府警察局北投分局移送、臺北縣政府警察局新
    莊分局報告臺灣板橋地方法院檢察署官偵查起訴，及臺北縣
    政府警察局樹林分局報告臺灣板橋地方法院檢察署官後移送
    併案審理，本院於準備程序進行中，被告就被訴事實為有罪
    之陳述，經告知被告簡式審判程序之旨，並聽取當事人之意
    見後，裁定進行簡式審判程序。
    理  由
一、上揭犯罪事實，業據被告甲○○於本院準備程序中及審理時
    坦承不諱，且被告被查獲時，經警採取之尿液檢體，經送行
    政院衛生署認可之臺灣檢驗科技股份有限公司檢驗後確呈毒
    品鴉片類及安非他命類陽性反應，有該公司九十四年十一月
    十七日（毒品鴉片類為陰性反應、安非他命類為陽性反應）
    、九十四年十一月二十八日（毒品鴉片類為陽性反應、安非
    他命類為陽性反應）、九十四年十二月七日（毒品鴉片類為
    陽性反應、安非他命類為陽性反應）、九十五年二月七日（
    毒品鴉片類為陽性反應、安非他命類為陽性反應）濫用藥物
    檢驗報告四份附卷可稽；而被告經警查獲時扣得之白色粉末
    合計十六包，均含第一級第六項毒品海洛因成分（淨重合計
    一‧三八公克），有法務部調查局九十五年二月六日調科壹
    字第０六００一一０００號、九十五年二月十四日調科壹字
    第０六００一０九三四號、九十五年三月二日調科壹字第０
    六００一一二０八號鑑定通知書三紙附卷可稽。又扣案白色
    晶體一包（淨重０‧一公克），經臺北市政府警察局北投分
    局鑑驗結果，確認含有第二級毒品甲基安非他命成分，有台
    北市政府警察局北投分局查獲涉嫌違反毒品危害防制條例初
    步鑑驗報告單附卷可稽。雖被告於九十四年十一月三日所採
    之尿液經送鑑定結果，毒品鴉片類為陰性反應，然被告已坦
    承施用，並陳稱約三天施用一次，所供核與事實相符。此外
    ，並有海洛因十六包（淨重合計一‧三八公克）、安非他命
    一包（淨重０‧一公克）、安非他命殘渣袋二只、橡皮管一
    條、吸食玻璃球一個、分裝袋九十七只、電子磅秤一個、針
    筒三支扣案可資佐證，被告施用第一級毒品海洛因、第二級
    毒品安非他命之犯行，即堪認定。
二、第查，被告於九十一年間因施用毒品，經本院以九十一年度
    毒聲字第七二一號裁定送觀察、勒戒後，認無繼續施用毒品
    之傾向，於九十一年三月二十五日勒戒完畢出監，由臺灣板
    橋地方法院檢察署檢察官於九十一年三月二十八日以九十一
    年度毒偵字第一０八０號為不起訴處分確定；復於九十一年
    間因施用毒品，經本院以九十一年度毒聲字第二八００號裁
    定送觀察、勒戒後，認有繼續施用毒品之傾向，由臺灣板橋
    地方法院檢察署檢察官聲請強制戒治，並提起公訴，強制戒
    治部分由本院以九十二年毒聲字第二三二八號裁定令入戒治
    處所施以強制戒治，於九十三年一月九日因法律修改免予戒
    治出監等情，有上開不起訴處分書、臺灣高等法院被告前案
    紀錄表在卷足憑。被告於觀察、勒戒執行完畢釋放後五年內
    再犯施用第一級毒品及第二級毒品之犯行堪予認定，事證明
    確，應依法論科。
三、核被告甲○○所為，係犯毒品危害防制條例第十條第一項之
    施用第一級毒品罪及第十條第二項之施用第二級毒品罪，其
    施用毒品前後之持有毒品行為，應為施用之高度行為所吸收
    ，均不另論罪。被告先後多次施用第一級毒品海洛因、第二
    級毒品安非他命之犯行，均時間緊接，方法相同，所犯係構
    成要件相同之罪，顯係基於概括犯意反覆為之，為連續犯，
    均應依刑法第五十六條之規定論以一罪，並加重其刑。被告
    所犯施用第一級毒品罪及第二級毒品罪二罪間，犯意個別，
    行為互殊，應予分論併罰。公訴意旨未論列九十四年十一月
    一日至九十四年十一月十二日為警採尿前二十六小時，及同
    月十二日限制住居後至九十五年一月十日某時止之施用第一
    級毒品犯行；及九十四年十一月八日二十時後至九十五年一
    月十日某時止之施用第二級毒品犯行，惟此部分與前揭公訴
    人起訴之施用毒品犯行，有連續犯之裁判上一罪關係，並經
    公訴人併案審理，本院自得一併論究，附此敘明。又公訴意
    旨認被告自九十四年十月十六日二十時起至九十四年十一月
    一日以前，即多次施用第二級毒品之連續犯行，此部分僅係
    依被告在警詢中之自白，而被告於偵查復供稱自九十四年十
    月六日起即多次施用第二級毒品，然均無證據可資證明，惟
    該部分與被告認罪部分有連續犯之裁判上一罪關係，而不另
    為無罪之諭知，併予敘明。被告有上揭事實欄記載之犯罪科
    刑及執行紀錄，有臺灣高等法院被告前案紀錄表附卷可考，
    其於受有期徒刑之執行完畢後，五年以內再犯有期徒刑以上
    之罪，為累犯，應依刑法第四十七條規定加重其刑，並遞加
    重之。爰審酌被告前經觀察勒戒，仍未戒斷其施用毒品之惡
    習，且多次為警查獲，惟其犯後能坦承其過，態度良好，核
    施用毒品屬於自殘行為，犯罪手段尚屬輕微、施用毒品之次
    數、所生危害等一切情狀，量處如主文所示之刑，並定其應
    執行刑，以資懲儆。
四、扣案之第一級毒品海洛因十六包（淨重合計一‧三八公克）
    、第二級毒品安非他命一包（淨重０‧一公克），應依毒品
    危害防制條例第十八條第一項規定沒收銷燬之。上開毒品係
    分別以十七只塑膠袋包裝，另扣案之安非他命殘渣袋二只，
    既係用於包裹毒品，防其裸露、潮濕，便於攜帶，可與毒品
    分離，係供本案犯罪所用之物，且屬被告所有，因毒品危害
    防制條例第十九條第一項並無就犯同條例第十條之罪所用之
    物，應予沒收之規定，故依刑法第三十八條第一項第二款規
    定宣告沒收。又橡皮管一條、吸食玻璃球一個、針筒三支，
    係供被告施用毒品之物；電子磅秤一個，係用以秤毒品重量
    之用；分裝袋九十七只，係盛裝海洛因之物，不失為供犯罪
    所用之物，且均為被告所有，業經被告供承在卷，均依刑法
    第三十八條第一項第二款規定宣告沒收。
據上論斷，應依刑事訴訟法第二百七十三條之一第一項、第二百
九十九條第一項前段，毒品危害防制條例第十條第一項、第二項
、第十八條第一項，刑法第十一條前段、第五十六條、第四十七
條、第五十一條第五款、第三十八條第一項第二款，判決如主文
。
本案經檢察官陳銘祥到庭執行職務。
中    華    民    國    95    年    3     月    31    日
                  刑事第八庭  法  官  潘翠雪
上列正本證明與原本無異。
如不服本判決，應於送達後十日內向本院提出上訴狀
                              書記官  江文彬
中    華    民    國    95    年    3     月    31    日
附錄本案論罪科刑法條全文：
毒品危害防制條例第10條
施用第一級毒品者，處 6 月以上 5 年以下有期徒刑。
施用第二級毒品者，處 3 年以下有期徒刑。


司法院資訊處製作；財團法人民間司法改革基金會備份。
